臺灣屏東地方法院刑事判決　　　　　　　　　　　　九十三年度簡上字第一六一號
　　上　訴　人
　　即　被　告　甲○○　男　二.
右列被告因妨害電腦使用罪案件，不服本院九十三年度簡字第一四六九號中華民國九
十三年十月二十九日第一審判決（聲請簡易判決處刑案號：九十三年度偵字第四九０
八號），提起上訴，本院管轄之第二審合議庭，認為應適用通常程序審判判決如左：
     主  文
上訴駁回。
甲○○緩刑年。
     理  由
一、本件原審判決書認定之事實、證據、理由及適用法條均無違誤（檢察官聲請簡易
    判決處刑書所附之色情光碟一覽表係他案錯置本案，應予刪除），量刑亦稱允當
    ，應予維持，茲引用之（如附件）。
二、上訴意旨略以：請從輕量刑，並給被告緩刑機會云云。
三、查被告所犯刑法第三百三十九條第二項詐欺得利罪，其法定刑為五年以下有期徒
    刑、拘役或科或併科一千元以下罰金，所犯刑法第三百五十九條之無故取得他人
    電磁紀錄罪，其法定刑為五年以下有期徒刑、拘役或科或併科二十萬元以下罰金
    。原審審酌被告盜用告訴人之網路遊戲帳號，並無故取得告訴人所扮演之虛擬人
    物所持有之虛擬裝備，價值約三、四千元，嚴重破壞網路遊戲秩序，惟念犯後坦
    承犯行，態度尚佳等一切情狀，量處拘役伍拾日，並諭知易科罰金之折算標準，
    係屬低度之刑，被告上訴意旨指摘原判決量刑過重云云，為無理由，應予駁回。
    又被告未曾受有期徒刑以上刑之宣告，有台灣高等法院被告全國前案紀錄表附卷
    可稽，且告訴人亦當庭表示願意原諒被告，被告經此科刑之宣告，當知警惕，應
    無再犯之虞，本院認對被告所宣告之刑以暫不執行為適當，爰併予宣告緩刑年
    ，以啟自新。
據上論斷，應依刑事訴訟第四百五十五條之一第三項、第三百六十八條、第三百七十
三條，刑法第七十四條第一款，判決如主文。
本案經檢察官林津鋒到庭執行職務。
中　　　華　　　民　　　國　　九 十 三　　年　　十  二　　月  三 十 一  日
                                      臺灣屏東地方法院刑事第七庭
                                          審判長法  官  吳水木
                                                法  官  林世民
                                                法  官  許心
右正本證明與原本無異。
不得上訴。
                                                書記官  唐明煌
中　　　華　　　民　　　國　　九十三　　年　　十  二　月　　三  十  一  日
附錄本判決論罪科刑法條：
中華民國刑法第三百三十九條第二項：
(普通詐欺罪)
意圖為自己或第三人不法之所有，以詐術使人將本人或第三人之物交付者
，處五年以下有期徒刑、拘役或科或併科一千元以下罰金。
以前項方法得財產上不法之利益或使第三人得之者，亦同。
前二項之未遂犯罰之。
中華民國刑法第三百五十九條：
無故取得、刪除或變更他人電腦或其相關設備之電磁紀錄，致生損害於公眾或他人者
，處五年以下有期徒刑、拘役或科或併科二十萬元以下罰金。
